臺灣臺北地方法院交通事件裁定　　　　 96年度交聲字第472號
原處分機關　臺北市交通事件裁決所
異　議　人
即受處分人　乙○○
上列受處分人因違反道路交通管理處罰條例案件，對於臺北市交
通事件裁決所民國九十六年四月二十三日所為之處分（原處分案
號：北市裁二字第裁22-Z00000000號），聲明異議，本院裁定如
下：
    主  文
異議駁回。
    理  由
一、按汽車行駛高速公路，應依速限標誌指示，高速公路交通管
    制規則第五條第一項前段定有明文。又汽車行駛於高速公路
    、快速公路或設站管制之道路，不遵使用限制、禁止、行車
    管制及管理事項之管制規則而有行車速度超過規定之最高速
    限或低於規定之最低速限者，處汽車駕駛人新臺幣（下同）
    三千元以上六千元以下罰鍰；汽車駕駛人違反道路交通管理
    處罰條例第三十三條第一項之規定者，除依原條款處罰鍰外
    ，並予記違規點數一點，道路交通管理處罰條例第三十三條
    第一項第一款及第六十三條第一項第一款亦分別定有明文。
二、本件異議人即受處分人乙○○於民國九十六年一月二十二日
    凌晨零時五十分許，駕駛車牌號碼CY-5668號自用小客車，
    行經國道一號高速公路南下一百五十七公里處速限每小時一
    百公里之路段時，為內政部警政署國道公路警察局第三警察
    隊泰安分隊員警甲○○以雷射測速槍測得該車以時速一百十
    七公里之速度超速行駛，經當場攔停後，以該車有「限速一
    百公里，行速一百十七公里，超速十七公里」之違規情形，
    依道路交通管理處罰條例第三十三條第一項規定製單舉發，
    受處分人於舉發通知單所載應到案日期九十六年二月六日前
    之同年月五日提出申訴，經原處分機關函請舉發單位調查後
    仍認受處分人有前揭違規行為，乃依道路交通管理處罰條例
    第三十三條第一項第一款、第六十三條第一項第一款及違反
    道路交通管理事件統一裁罰基準表之規定裁處受處分人罰鍰
    三千元，並記違規點數一點之事實，有內政部警政署國道公
    路警察局公警局交字第Z00000000號舉發違反道路交通管理
    事件通知單、交通違規案件陳述書、內政部警政署國道公路
    警察局第三警察隊96年3月15日公警三交字第0960371042號
    書函、臺北市交通事件裁決所北市裁二字第裁22-Z00000000
    號裁決書等件在卷可稽。
三、異議意旨略以：異議人當日行車相當小心，一直保持在規定
    時速內，對警員舉發超速，已懷疑其正確性，加以隨車客戶
    證實，更肯定異議人確實未違規超速，爰聲明異議，請求撤
    銷原處分等語。
四、經查，受處分人固不否認於前揭時、地駕駛上開自小客車，
    為警攔停舉發違規超速之事實，惟以前揭情詞聲明異議。然
    查，本件舉發時所使用之雷射測速槍，係以雷射光束瞄準單
    一受測目標進行偵測，不受其他車輛干擾，且其規格及功能
    甫經經濟部標準檢驗局於九十六年一月三日檢定合格，有效
    期限至九十七年一月三十一日，此有內政部警政署國道公路
    警察局第三警察隊96年3月15日公警三交字第0960371042號
    書函、經濟部標準檢驗局雷射測速儀檢定合格證書各一紙存
    卷可稽，是該雷射測速槍之準確性，要無庸疑，且其偵測方
    式亦無與其他車輛產生混淆誤認之虞，其偵測結果應屬可信
    ；又依證人即本件舉發員警甲○○於本院結證稱：伊當時在
    警車外操作雷射測速槍，該測速槍一次只能針對一部車測速
    ，雷射槍瞄準器裡面有一個準心紅點，瞄準受測車輛車頭扣
    下扳機，約一、二秒後，就會出現該車的車速，當時是凌晨
    ，車流不多，伊當時測了好幾部車，發現其中異議人的車輛
    超速，即以指揮棒示意該車停車受檢，並按照其違規事實開
    單舉發等語明確，則衡諸證人為執行勤務之警員，亦為目睹
    異議人前開違規行為之原證人，而依其到庭所述異議人之違
    規過程均甚翔實，並無瑕疵及違反經驗或論理法則之情形，
    且於本件卷存證據資料內並無任何積極證據足以證明證人所
    述虛偽，亦無足可顯信證人陳述不可採之品性證據或前科證
    據存在，自不得僅因證人為本件開單舉發受處分人之員警即
    否認其在訴訟上所具有之原證人資格及其證言之證明力，況
    證人與異議人素不相識，並無仇隙，應無甘冒偽證重罪而設
    詞誣陷異議人之理；再者，交通警察掣單舉發違反道路交通
    管理處罰條例所列之違規事實，本質上為行政處分，係公務
    員基於職務上之權力，依法就特定之具體事件所為之具公法
    上效果之單方面行政行為，基於公務員為公法上行為具有公
    信力之原則，該行政行為當可被推定為真正。是本件依卷存
    證據資料並無其他積極證據足資證明該員警有捏造事實違法
    取締之情事，則執勤警員本其維護交通秩序及安全之職責所
    為之上開舉發行為，自應受到合法及正確之推定。異議人向
    原處分機關提出申訴時，雖曾提出當時搭乘其車之外國友人
    信件譯文，內容提及其友人於一月二十一日晚間十一時許自
    桃園機場搭乘異議人車輛前往嘉義，一路上觀察異議人車速
    大約在一百公里等情，然此屬於審判外之書面陳述，且所述
    車內乘客由桃園機場至嘉義途中，一路專注駕駛人前方儀表
    板上所顯示之車速之情，亦有違一般常情，復與前揭證人證
    詞及以科學儀器取得之證據資料不合，自難資為異議人有利
    之證明而無調查之必要。
五、綜上所述，受處分人確有於前揭時、地，行車速度超過規定
    之最高時速未滿二十公里之違規行為，原處分機關依道路交
    通管理處罰條例第三十三條第一項第一款、第六十三條第一
    項第一款規定裁處受處分人罰鍰三千元並記違規點數一點，
    核無違誤，本件受處分人之異議為無理由，自應將其異議駁
    回。
據上論斷，應依道路交通案件處理辦法第十九條，裁定如主文。
中　　華　　民　　國　　96　　年　　5 　　月　　31　　日
　　　　　　　　　　　　　　　交通法庭法　官　鍾淑慧
以上正本證明與原本無異
如不服本裁定應於送達後5日內向本院提出抗告狀
      　　　　　　　　　　　　　      書記官　劉英芬
中　　華　　民　　國　　96　　年　　6 　　月　　6 　　日
